【裁判字號】    98,上訴,138
【裁判日期】    980317
【裁判案由】    毒品危害防制條例
【裁判全文】
臺灣高等法院刑事判決                 98年度上訴字第138號
上  訴  人
即  被  告  甲○○
上列上訴人，因被告違反毒品危害防制條例案件，不服臺灣桃園
地方法院97年度審訴字第2342號，中華民國97年11月22日第一審
判決（起訴案號：臺灣桃園地方法院檢察署97年度毒偵字第4877
號），提起上訴，本院判決如下：
    主  文
原判決撤銷。
甲○○施用第一級毒品，處有期徒刑拾月。又施用第二級毒品，
處有期徒刑壹年，應執行有期徒刑壹年柒月。
    事  實
一、被告甲○○前於民國87年間，因施用毒品案件，經臺灣桃園
    地方法院以87年度毒聲字第36 1號裁定送觀察、勒戒後，認
    無繼續施用毒品傾向，於87年8月26日釋放出所，並經臺灣
    桃園地方法院檢察署檢察官於87年8月25日以87年度偵字第
    9691號為不起訴處分確定；又於88年間，因施用毒品案件，
    經該院以年度88年度毒聲字第225號裁定送觀察、勒戒後，
    認有繼續施用毒品傾向，該院復以88年度毒聲字第775號裁
    定送強制戒治，並由臺灣桃園地方法院檢察署檢察官以88
    年度偵字第887號提起公訴，經本院以88年度上訴字第2424
    號判決處應執行有期徒刑1年確定，嗣經裁定停止戒治、撤
    銷停止戒治，至91年10月22日戒治期滿執行完畢，於翌日釋
    放出所。復於前開戒治執行完畢後5年內之96年3、4月間，
    因施用第一、二級毒品等案件，經該院以96年度審訴字第
    131號判決判處應執行有期徒刑8月確定；復於97年間因施用
    第一、二級毒品，經該院以97年訴字第814號判處應執行有
    期徒刑1年1月，並經本院駁回上訴確定；再因施用第二級毒
    品等罪，經該院以97年度1105號判處有期徒刑9月確定、97
    年度審易字第1363號判處有期徒刑11月確定。仍不知悔改，
    復基於施用毒品之犯意，於97年7月8日或9日某時點，在桃
    園縣中壢市後寮里4鄰後寮80號住處，以鋁箔紙或玻璃球燒
    烤方式，施用第二級毒品甲基安非他命1次；另以滲於香煙
    內之施用第一級毒品海洛因1次。嗣於97年7月10日下午4時
    30分許，因通緝犯之身分為警在桃園縣中壢市○○路120號
    前查獲，經其同意採尿送驗後查悉上情。
二、案經桃園縣政府警察局中壢分局報請臺灣桃園地方法院檢察
    署檢察官偵查起訴。
    理  由
一、上揭時、地施用第一、二級毒品之犯罪事實，業據上訴人即
    被告甲○○於本院原審理時自白不諱，又被告為警查獲後所
    採集之尿液，經以氣相層析質譜儀法為確認檢驗後，呈安非
    他命、甲基安非他命、嗎啡陽性反應之情事，可見被告上開
    自白，核與事實相符，可以信實。被告於原審雖一度辯稱：
    係將海洛因及安非他命混合施用云云。然於本院審理時既已
    陳明2種毒品不同之施用型態，佐以其於警詢時殆未提及曾
    將海洛因混入安非他命施用之情，足認2種毒品係分別施用
    無訛，其於原審之供述係為求依1罪輕判之託詞，至為明灼
    ，自難憑採。再被告於88年間因施用毒品案件，經臺灣桃園
    地方法院以年度88年度毒聲字第225號裁定送觀察、勒戒後
    ，認有繼續施用毒品傾向，該院復以88年度毒聲字第775號
    裁定送強制戒治，並由臺灣桃園地方法院檢察署檢察官以88
    年度偵字第887號提起公訴，經本院以88年度上訴字第2424
    號判決處應執行有期徒刑1年確定，嗣經裁定停止戒治、撤
    銷停止戒治，至91年10月22日戒治期滿執行完畢，於翌日釋
    放出所。復於前開戒治執行完畢後5年內之96年3、4月間，
    復因施用第一、二級毒品行為，經臺灣桃園地方法院以96年
    度審訴字第131號判決判處應執行有期徒刑8月確定，有本院
    被告全國前案紀錄表足憑，故其事實欄所載之施用第一、二
    級毒品犯行，自應依法論科。
二、按海洛因、安非他命分係毒品危害防制條例第2條第2項第1
    款、第2款所定之第一級毒品、第二級毒品，被告予以施用
    ，核其所為，係犯毒品危害防制條例第10條第1項、第2項之
    施用第一級、第二級毒品罪。又被告持有第一、二級毒品之
    低度行為，應為施用第一、二級毒品之高度行為吸收，不另
    論罪。被告所犯上開二罪，犯意各別，施用方式互殊，顯然
    異其行為，應分別論罪，併合併罰。原審認定被告同時施用
    第一、二級毒品、主文贅載累犯，均屬誤會。至被告上訴主
    張本案係自首，請求依法減刑云云。然被告於97年7月10日
    警詢時，僅自承最後1次施用安非他命係於97年4月29日，及
    其施用安非他命之方式，並未坦承本件97年7月8、9日間之
    施用安非他命犯行，亦未主動承認施用第一級毒品海洛因，
    有警詢筆錄足稽。能否認係自首，已有疑義？況被告事實欄
    所載之多次施用毒品犯行，有本院被告全國前案紀錄表可稽
    ，足認屢犯不改，迄未戒絕毒癮，顯有加重刑責矯治之必要
    ，縱認有其所指自首其事，亦無依刑法第62條前段規定酌減
    其刑之必要，所指自難憑採。綜上，本件被告上訴雖無理由
    ，然原判決既有上述誤植，即應由本院予以撤銷改判。爰審
    酌被告多次施用一、二毒品前科多次，猶不知悔改，施用毒
    品係戕害自身健康，對社會危害不大，然其一再施用毒品，
    顯未有戒斷毒品之決心，易受社會影響，有長期與社會隔離
    之必要，暨其自我麻醉之動機、行為之手段、所生危害與犯
    後態度等一切情狀，分別量處如主文第二項所示之刑，並定
    執行刑為有期徒刑一年七月，以示懲儆。
五、據上論斷，應依刑事訴訟法第369條第1項前段、第364條、
    第299條第1項前段，毒品危害防制條例第10條第1項、第2項
    ，刑法第11條前段、第51條第5款，判決如主文。
本案經檢察官王清杰到庭執行職務
中    華    民    國    98    年    3     月    17    日
                  刑事第二十二庭審判長法  官  江振義
                                      法  官  李麗珠
                                      法  官  洪于智
以上正本證明與原本無異。
施用第一級毒品部分，被告及檢察官如不服本判決，應於收受送
達後十日內向本院提出上訴書狀，其未敘述上訴之理由者並得於
提起上訴後十日內向本院補提理由書（均須按他造當事人之人數
附繕本）。
施用第二級毒品部分，被告及檢察官均不得上訴。
                                      書記官  陳韋杉
中    華    民    國    98    年    3     月    17    日
附錄：本案論罪科刑法條全文
毒品危害防制條例第10條：
施用第一級毒品者，處6月以上5年以下有期徒刑。
施用第二級毒品者，處3年以下有期徒刑。


司法院資訊處製作；財團法人民間司法改革基金會備份。
